【裁判字號】    95,易,571
【裁判日期】    950719
【裁判案由】    毒品危害防制條例
【裁判全文】
臺灣板橋地方法院刑事判決               95年度易字第571號
公  訴  人  臺灣板橋地方法院檢察署檢察官
被      告  甲○○
上列被告因違反毒品危害防制條例案件，經檢察官提起公訴（95
年度毒偵字第1940號），被告於準備程序中就被訴事實為有罪之
陳述，經本院合議庭裁定由受命法官獨任進行簡式審判程序，本
院判決如下：
    主  文
甲○○施用第二級毒品，累犯，處有期徒刑陸月，如易科罰金，
以佰元折算壹日。
    事  實
一、甲○○前因違反毒品危害防制條例案件，經本院以90年度易
    字第3792號判決判處有期徒刑5 月，如易科罰金以銀元300
    元折算1 日確定，於民國91年10月9 日易科罰金執行完畢。
    復因施用毒品違反毒品危害防制條例案件，經本院以90年度
    毒聲字第4016號裁定令入戒治處所施以強制戒治，於91年10
    月3 日戒治期滿執行完畢。詎不知悛悔，猶基於施用第二級
    毒品安非他命（以下簡稱安非他命）之犯意，於94年11月15
    日上午5 時許為警採集尿液前96小時內某時，在不詳地點，
    以不詳方式，施用安非他命1 次。嗣於同年月15日凌晨2 時
    許，在臺北縣永和市○○路680 巷口為警查獲。
二、案經臺北市政府警察局大同分局移送臺灣板橋地方法院檢察
    署檢察官偵查起訴。
    理  由
一、上揭事實，業據被告甲○○於本院審理時坦承不諱，且被告
    為警查獲後所排放之尿液經採樣送驗，以酵素免疫分析法檢
    驗及氣相層析質譜儀法確認檢驗結果，於安非他命類呈陽性
    反應，有臺灣檢驗科技股份有限公司濫用藥物尿液檢驗報告
    1 件附卷可資佐證，足徵被告前揭不利於己之自白與事實相
    符。又被告前因施用毒品違反毒品危害防制條例案件，經本
    院以90年度毒聲字第4016號裁定令入戒治處所施以強制戒治
    ，於91年10月3 日戒治期滿執行完畢，有臺灣板橋地方法院
    檢察署全國施用毒品案件紀錄表在卷足稽。被告係於前揭強
    制戒治執行完畢釋放後5 年內再犯本案違反毒品危害防制條
    例第10條之罪，事證明確，其犯行堪予認定。
二、按94年2 月2 日修正公布，95年7 月1 日施行之刑法第2 條
    第1 項：「行為後法律有變更者，適用行為時之法律。但行
    為後之法律有利於行為人者，適用最有利於行為人之法律。
    」之規定，係規範行為後法律變更所生新舊法律比較適用之
    準據法，於新法施行後，應適用新法第2 條第1 項之規定，
    為「從舊從輕」之比較（最高法院95年第8 次刑事庭會議決
    議意旨參照）。被告行為後，刑法第47條、第41條規定業於
    94年2 月2 日修正，並自95年7 月1 日起施行。修正前刑法
    第47條規定：「受有期徒刑之執行完畢，或受無期徒刑或有
    期徒刑一部之執行而赦免後，5 年以內再犯有期徒刑以上之
    罪者，為累犯，加重本刑至二分之一。」，修正後刑法第47
    條規定：「受徒刑之執行完畢，或一部之執行而赦免後，5
    年以內故意再犯有期徒刑以上之罪者，為累犯，加重本刑至
    二分之一。第98 條 第2 項關於因強制工作而免其刑之執行
    者，於受強制工作處分之執行完畢或一部之執行而免除後，
    5 年以內故意再犯有期徒刑以上之罪者，以累犯論。」；本
    案被告係故意施用安非他命違反毒品危害防制條例而犯罪，
    是修正前刑法第47 條 規定對之並無不利。又修正前刑法第
    41條規定：「犯最重本刑為5 年以下有期徒刑以下之刑之罪
    ，而受6 個月以下有期徒刑或拘役之宣告，因身體、教育、
    職業、家庭之關係或其他正當事由，執行顯有困難者，得以
    （銀元）1 元以上（銀元）3 元以下折算1 日，易科罰金。
    但確因不執行所宣告之刑，難收矯正之效，或難以維持法秩
    序者，不在此限。併合處罰之數罪，均有前項情形，其應執
    行之刑逾6 月者，亦同。」，並依罰金罰鍰提高標準條例第
    2 條規定，就易科罰金折算1 日之數額提高為100 倍，修正
    後刑法第41條規定：「犯最重本刑為5 年以下有期徒刑以下
    之刑之罪，而受6 個月以下有期徒刑或拘役之宣告者，得以
    新臺幣1000元、2000 元 或3000元折算1 日，易科罰金。但
    確因不執行所宣告之刑，難收矯正之效，或難以維持法秩序
    者，不在此限。前項規定於數罪併罰，其應執行之刑未逾6
    月者，亦適用之。」，而罰金罰鍰提高標準條例第2 條有關
    易科罰金折算1 日之數額提高倍數規定，即不再適用；比較
    修正前後之易科罰金折算標準，以修正前刑法第41條之規定
    較有利於被告。是經綜合比較新舊法結果，以修正前刑法規
    定較有利於被告，應依刑法第2 條第1 項前段規定，一體適
    用修正前之刑法規定。
三、次按安非他命係毒品危害防制條例所規定之第二級毒品，被
    告施用之，核係犯同條例第10條第2 項之施用第二級毒品罪
    。被告施用安非他命前後持有第二級毒品之低度行為，應為
    其施用之高度行為所吸收，不另論罪。又被告有如本判決事
    實欄所述論罪科刑之執行紀錄，有臺灣高等法院被告前案紀
    錄表可按，其於有期徒刑執行完畢後5 年內再犯上開有期徒
    刑以上之罪，為累犯，應依修正前刑法第47條規定，加重其
    刑。爰審酌被告有因違反麻醉藥品管理條例及毒品危害防制
    條例案件接受刑之科處及執行之紀錄，又因施用毒品經觀察
    、勒戒及強制戒治，猶施用安非他命再犯本罪，顯見其自制
    力薄弱，且未衷心悛悔，漠視法令之禁制濫用藥品，應予非
    難，兼衡其施用安非他命所生危害實以自戕健康為主，及其
    犯後供認無隱，非無悔意，態度良好等一切情狀，量處如主
    文所示之刑，並依修正前刑法第41條第1 項前段規定，諭知
    易科罰金之折算標準，資為懲儆。
據上論斷，應依刑事訴訟法第273 條之1 第1 項、第299 條第1
項前段，毒品危害防制條例第10條第2 項，刑法第2 條第1 項前
段、第11條前段、修正前第47條、第41條第1 項前段，修正前罰
金罰鍰提高標準條例第2 條，判決如主文。
本案經檢察官蔡元仕到庭執行職務。
中    華    民    國    95    年    7     月    19    日
                        刑事第一庭  法  官  廖  怡  貞
以上正本證明與原本無異。
如不服本判決，應於判決送達後10日內，向本院提出上訴狀，上
訴於臺灣高等法院。
                                    書記官  林  惠  齡
中    華    民    國    95    年    7     月    19    日
※附錄本案論罪科刑法條全文※
毒品危害防制條例第10條：
施用第一級毒品者，處6 月以上5 年以下有期徒刑。
施用第二級毒品者，處3 年以下有期徒刑。


司法院資訊處製作；財團法人民間司法改革基金會備份。
